# 定向融资计划的会计处理

提问人：yafuj1985 时间：2021-10-11 14:33:04
我公司在深圳联合产权交易所非公开发行定向融资计划，存续期为 12 个月，金额为 5000 万。按季度支付利息，到期支付本金。特定投资者进行了认购，我公司已收到融资款 5000 万。
该定向融资计划如何入账？ 取得投资人的认购款时，是计入 短期借款（一般是取得金融机构借款，感觉不太合适） 还是应付债券（应付债券属于非流动负债，感觉也不合适）？

回答人：chenyiwei
可以新设“应付短期债券”科目核算。资产负债表上并入“其他流动负债”项目中列报，附注中披露具体情况和主要条款。